test/src/gt-norm-yamls/N-A-kwapahikan_gt-norm.yaml
Config:
  hfst:
    Gen: ../../../src/generator-gt-norm.hfst
    Morph: ../../../src/analyser-gt-norm.hfst
  xerox:
    Gen: ../../../src/generator-gt-norm.xfst
    Morph: ../../../src/analyser-gt-norm.xfst
    App: lookup

Tests:
  
  Noun - kwâpahikan - ok : # -m animate noun, ladle    AEW NA1
     kwâpahikan+N+A+Sg: kwâpahikan
     kwâpahikan+N+A+Px1Sg+Sg: [nikwâpahikan, nikwâpahikanim]
     kwâpahikan+N+A+Px2Sg+Sg: [kikwâpahikan, kikwâpahikanim]
     kwâpahikan+N+A+Px1Pl+Sg: [nikwâpahikaninân, nikwâpahikaniminân]
     kwâpahikan+N+A+Px12Pl+Sg: [kikwâpahikaninaw, kikwâpahikaniminaw]
     kwâpahikan+N+A+Px2Pl+Sg: [kikwâpahikaniwâw, kikwâpahikanimiwâw]

     kwâpahikan+N+A+Pl: kwâpahikanak
     kwâpahikan+N+A+Px1Sg+Pl: [nikwâpahikanak, nikwâpahikanimak]
     kwâpahikan+N+A+Px2Sg+Pl: [kikwâpahikanak, kikwâpahikanimak]
     kwâpahikan+N+A+Px1Pl+Pl: [nikwâpahikaninânak, nikwâpahikaniminânak]
     kwâpahikan+N+A+Px12Pl+Pl: [kikwâpahikaninawak, kikwâpahikaniminawak]
     kwâpahikan+N+A+Px2Pl+Pl: [kikwâpahikaniwâwak, kikwâpahikanimiwâwak]
     
     kwâpahikan+N+A+Obv: kwâpahikana
     kwâpahikan+N+A+Px1Sg+Obv: [nikwâpahikana, nikwâpahikanima]
     kwâpahikan+N+A+Px2Sg+Obv: [kikwâpahikana, kikwâpahikanima]
     kwâpahikan+N+A+Px1Pl+Obv: [nikwâpahikaninâna, nikwâpahikaniminâna]
     kwâpahikan+N+A+Px12Pl+Obv: [kikwâpahikaninawa, kikwâpahikaniminawa]
     kwâpahikan+N+A+Px2Pl+Obv: [kikwâpahikaniwâwa, kikwâpahikanimiwâwa]
     kwâpahikan+N+A+Px3Sg+Obv: [okwâpahikana, okwâpahikanima]
     kwâpahikan+N+A+Px3Pl+Obv: [okwâpahikaniwâwa, okwâpahikanimiwâwa]
     kwâpahikan+N+A+Px4Sg+Obv: [okwâpahikaniyiwa, okwâpahikanimiyiwa]
     kwâpahikan+N+A+Px4Pl+Obv: [okwâpahikaniyiwa, okwâpahikanimiyiwa]

     kwâpahikan+N+A+Loc: kwâpahikanihk
     kwâpahikan+N+A+Px1Sg+Loc: [nikwâpahikanihk, nikwâpahikanimihk]
     kwâpahikan+N+A+Px2Sg+Loc: [kikwâpahikanihk, kikwâpahikanimihk]
     kwâpahikan+N+A+Px1Pl+Loc: [nikwâpahikaninâhk, nikwâpahikaniminâhk]
     kwâpahikan+N+A+Px12Pl+Loc: [kikwâpahikaninâhk, kikwâpahikaniminâhk]
     kwâpahikan+N+A+Px2Pl+Loc: [kikwâpahikaniwâhk, kikwâpahikanimiwâhk]
     kwâpahikan+N+A+Px3Sg+Loc: [okwâpahikanihk, okwâpahikanimihk]
     kwâpahikan+N+A+Px3Pl+Loc: [okwâpahikaniwâhk, okwâpahikanimiwâhk]
     kwâpahikan+N+A+Px4Sg+Loc: [okwâpahikaniyihk, okwâpahikanimiyihk]
     kwâpahikan+N+A+Px4Pl+Loc: [okwâpahikaniyihk, okwâpahikanimiyihk]

     kwâpahikan+N+A+Der/Dim+N+A+Sg: kwâpahikanis
     kwâpahikan+N+A+Der/Dim+N+A+Sg: [kwâpahikanis, kwâpahikanisis, kwâpahikanimis, kwâpahikanimisis]
     kwâpahikan+N+A+Der/Dim+N+A+Px1Sg+Sg: [nikwâpahikanis, nikwâpahikanisis, nikwâpahikanimis, nikwâpahikanimisis]
     kwâpahikan+N+A+Der/Dim+N+A+Px2Sg+Sg: [kikwâpahikanis, kikwâpahikanisis, kikwâpahikanimis, kikwâpahikanimisis]
     kwâpahikan+N+A+Der/Dim+N+A+Px1Pl+Sg: [nikwâpahikanisinân, nikwâpahikanisisinân, nikwâpahikanimisinân, nikwâpahikanimisisinân]
     kwâpahikan+N+A+Der/Dim+N+A+Px12Pl+Sg: [kikwâpahikanisinaw, kikwâpahikanisisinaw, kikwâpahikanimisinaw, kikwâpahikanimisisinaw]
     kwâpahikan+N+A+Der/Dim+N+A+Px2Pl+Sg: [kikwâpahikanisiwâw, kikwâpahikanisisiwâw, kikwâpahikanimisiwâw, kikwâpahikanimisisiwâw]

     kwâpahikan+N+A+Der/Dim+N+A+Pl: [kwâpahikanisak, kwâpahikanisisak, kwâpahikanimisak, kwâpahikanimisisak]
     kwâpahikan+N+A+Der/Dim+N+A+Px1Sg+Pl: [nikwâpahikanisak, nikwâpahikanisisak, nikwâpahikanimisak, nikwâpahikanimisisak]
     kwâpahikan+N+A+Der/Dim+N+A+Px2Sg+Pl: [kikwâpahikanisak, kikwâpahikanisisak, kikwâpahikanimisak, kikwâpahikanimisisak]
     kwâpahikan+N+A+Der/Dim+N+A+Px1Pl+Pl: [nikwâpahikanisinânak, nikwâpahikanisisinânak, nikwâpahikanimisinânak, nikwâpahikanimisisinânak]
     kwâpahikan+N+A+Der/Dim+N+A+Px12Pl+Pl: [kikwâpahikanisinawak, kikwâpahikanisisinawak, kikwâpahikanimisinawak, kikwâpahikanimisisinawak]
     kwâpahikan+N+A+Der/Dim+N+A+Px2Pl+Pl: [kikwâpahikanisiwâwak, kikwâpahikanisisiwâwak, kikwâpahikanimisiwâwak, kikwâpahikanimisisiwâwak]
